臺灣臺中地方法院民事判決
111年度中簡字第1648號
原      告  蔡伯祿  

訴訟代理人  張洛洋律師
被      告  羅永協  

上列被告因妨害自由案件（111年度簡字第316號），經原告提起
刑事附帶民事訴訟請求賠償損害（111年度簡附民字第38號），
經本院刑事庭裁定移送前來，本院於民國111年7月15日言詞辯論
終結，判決如下︰
　　主　　　文
被告應給付原告新臺幣伍萬元，及自民國一一一年三月二十五日
起至清償日止，按週年利率百分之五計算之利息。
原告其餘之訴駁回。
本判決原告勝訴部分得假執行。
    事實及理由
壹、兩造爭執要旨：　　　　
  一、原告主張：兩造於民國110年11月9日上午8時許，在臺中
      市烏日區興祥街明道花園城擺攤，因細故發生爭執，被告
      竟基於恐嚇之犯意，持菜刀揮舞並向原告恫稱：「要不然
      現在是要怎樣，不要命的來啊」等語，使原告心生畏懼，
      致生危害於安全。為此，爰依侵權行為之法律關係，提起
      本件訴訟，請求被告賠償原告精神慰撫金新臺幣（下同）
      50萬元等語，並聲明：被告應給付原告50萬元，及自刑事
      附帶民事訴訟起訴狀繕本送達翌日起至清償日止，按週年
      利率百分之5計算之利息。
  二、被告抗辯：原告請求金額過高，被告願意包600元紅包予
      原告等語。並聲明：原告之訴駁回。
貳、得心證之理由：
  一、按刑事訴訟判決所認定之事實，固非當然有拘束民事訴訟
      判決之效力，但民事法院調查刑事訴訟原有之證據，而斟
      酌其結果以判斷事實之真偽，並於判決內記明其得心證之
      理由，即非法所不許（最高法院67年台上字第2674號及49
      年台上字第929號民事裁判要旨參照），是本院自得調查
      刑事訴訟中原有之證據，斟酌其結果以判斷其事實，合先
      敘明。
  二、原告主張兩造於110年11月9日上午8時許，在臺中市烏日
      區興祥街明道花園城擺攤，因細故發生爭執，被告竟基於
      恐嚇之犯意，持菜刀揮舞並向原告恫稱：「要不然現在是
      要怎樣，不要命的來啊」等語，使原告心生畏懼，致生危
      害於安全等情，業經本院依職權調取本院111年度簡字第3
      16號刑事卷宗核閱屬實。又被告因上開妨害自由犯行，經
      本院以111年度簡字第316號刑事判決判處拘役20日，得易
      科罰金確定，亦有該刑事判決存卷足參。被告對此亦不爭
      執，堪信原告所陳上情為真正，本院即採為判決之基礎。
　三、按因故意或過失，不法侵害他人之權利者，負損害賠償責
      任；不法侵害他人之身體、健康、名譽、自由、信用、隱
      私、貞操，或不法侵害其他人格法益而情節重大者，被害
      人雖非財產上之損害，亦得請求賠償相當之金額，民法第
      184條第1項前段、第195條第1項前段分別定有明文。本件
      被告持菜刀揮舞並向原告恫稱：「要不然現在是要怎樣，
      不要命的來啊」等語，致原告心生畏懼，係故意不法侵害
      原告之自由權，是原告本於侵權行為之法律關係，請求被
      告賠償非財產上之損害，於法即屬有據。　　
  四、次按不法侵害他人之人格權，被害人受有非財產上損害，
      請求加害人賠償相當金額之慰撫金時，法院對於慰撫金之
      量定，應斟酌實際加害情形、所造成之影響、被害人痛苦
      之程度、兩造之身分地位經濟情形及其他各種狀況，以核
      定相當之數額。查原告為五專肄業，之前從事擺攤、開車
      行之工作，車行每月收入約40萬元，名下有房屋1筆、土
      地2筆、汽車2輛，目前與太太同住，沒有需要扶養之人；
      被告則為高職畢業，畢業後曾從事汽車美容、粗工等工作
      ，現在市場擺攤販賣雞肉與鴨肉，每月收入約2萬元，名
      下無不動產，目前獨居，無需要扶養之人等節，業據兩造
      於本院審理時陳明在卷，並有稅務電子閘門財產及所得調
      件明細表附卷可按。是本院審酌兩造之身分、地位、經濟
      能力、被告雖因一時衝動才對原告恫嚇，但手持菜刀朝原
      告揮舞，令原告感到生命、身體遭受立即且較大之迫害，
      原告所受之精神上痛苦非輕，甚至短期內不敢前往擺攤等
      一切情狀，認原告得請求被告賠償之精神慰撫金以5萬元
      為適當。 
　五、末按給付無確定期限者，債務人於債權人得請求給付時，
      經其催告而未為給付，自受催告時起，負遲延責任。其經
      債權人起訴而送達訴狀，或依督促程序送達支付命令，或
      為其他相類之行為者，與催告有同一之效力；遲延之債務
      ，以支付金錢為標的者，債權人得請求依法定利率計算之
      遲延利息。但約定利率較高者，仍從其約定利率；應付利
      息之債務，其利率未經約定，亦無法律可據者，週年利率
      為百分之5，民法第229條第2項、第233條第1項及第203條
      分別定有明文。本件原告對被告之侵權行為債權，核屬無
      確定期限之給付，既經原告提起本件訴訟，且起訴狀繕本
      業於111年3月24日送達被告，有刑事附帶民事起訴狀上被
      告收受繕本之簽名在卷可憑（見附民卷第5頁），被告迄
      未給付，當負遲延責任。是原告請求被告給付自起訴狀繕
      本送達翌日即111年3月25日起至清償日止，按週年利率百
      分之5計算之遲延利息，亦屬有據。　　
  六、綜上所述，原告依侵權行為之法律關係，請求被告給付5
      萬元，及自111年3月25日起至清償日止，按週年利率百分
      之5計算之利息，為有理由，應予准許；逾此範圍之請求
      ，則屬無據，應予駁回。
  七、本件事證已臻明確，兩造其餘攻擊防禦方法及舉證，核於
      判決結果不生影響，爰不一一論斷，附此敘明。
　八、本件判決原告勝訴部分係就民事訴訟法第427條第1項訴訟
      適用簡易程序所為被告敗訴之判決，爰依職權宣告假執行
      。
　九、原告提起本件刑事附帶民事訴訟，而由本院刑事庭依刑事
      訴訟法第504條第1項規定，裁定移送前來，依同條第2項
      規定免繳納裁判費，且於本院審理期間，亦未滋生其他訴
      訟必要費用，茲參酌臺灣高等法院暨所屬法院95年度法律
      座談會意旨，自無庸為訴訟費用負擔之諭知，併予敘明。
中　　華　　民　　國　　111 　年　　7 　　月　　29　　日
                  臺中簡易庭    法  官  林筱涵
以上為正本係照原本作成。
如不服本判決，應於送達後20日內，向本院提出上訴狀並表明上
訴理由，如於本判決宣示後送達前提起上訴者，應於判決送達後
20日內補提上訴理由書（須附繕本）。如委任律師提起上訴者，
應一併繳納上訴審裁判費。
中　　華　　民　　國　　111 　年　　7 　　月　　29　　日
                                書記官  洪加芳